行　政　法　院　裁　定　　　　　　　　　　　　　　八十八年度裁字第一四六號
　　聲　請　人　甲○○
　　　　　　　　　　　　　送達.
　　　　　　　　　　　　　　　.
右聲請人因入出境事件，對本院中華民國八十七年九月九日八十七年度裁字第一○八
五號裁定，聲請再審。本院裁定如左︰
　　主  文
再審之聲請駁回。
　　理  由
按當事人對於本院所為之裁定聲請再審，必須原裁定具有行政訴訟法第二十八條所列
各款情形之一者，始得為之，此觀之同法第三十條準用第二十八條之規定殊明。而同
法第二十八條第一款所謂適用法規顯有錯誤，係指原判決（裁定準用）所適用之法規
與該案應適用之現行法規相違背，或與解釋判例有所牴觸者而言。至於法律上見解之
歧異或認定事實錯誤，再審原告對之縱有爭執，要難謂為適用法規錯誤。查本件本院
八十七年度裁字第一○八五號裁定（以下稱原裁定）係以「按再審之訴應於二個月內
提起之。前項期間，自判決送達時起算，其事由發生在後或知悉在後者，自發生或知
悉時起算。」為行政訴訟法第二十九條所明定。經查再審原告（即聲請人，下同）係
於民國八十六年六月十一日收受原判決，有郵務送達證書附於該案卷可稽。再審原告
提起再審之訴之期間，應自八十六年六月十二日起算，扣除在途期間六日，迄至八十
六年八月十七日即已屆滿二個月，再審原告遲至八十七年三月十九日始具狀向台灣台
中地方法院提起再審之訴，經該院於八十七年三月二十一日收狀，轉送本院，本院於
八十七年五月十四日收狀，有台灣台中地方法院及本院加蓋於訴狀上收文戳記所載日
期可考，顯已逾越上開法定不變期間，又再審原告並未依民事訴訟法第五百零一條第
一項第四款（行政訴訟法第三十三條準用）規定於訴狀內表明關於遵守不變期間之證
據，此項法定程序之欠缺且不屬由審判長限定期間，命其補正之事由，應逕認本件再
審之訴因逾期不合法，而予駁回－－－等情。乃適用行政訴訟法第三十三條、民事訴
訟法第五百零二條第一項，從程序上予以駁回。經核其所適用之法規與該案所應適用
之現行法規並不相違背，與解釋、判例亦無牴觸，難謂其適用之法規有顯有錯誤情事
。至聲請人另主張依行政訴訟法第二十八條第七款為判決基礎之證物係偽造或變造者
，及同條第十款當事人發見未經斟酌之重要證物者之再審事由部分，而主張：『查台
灣省國稅局明知稅務員等人勾結陳猛二人抽換七十九年度執行業務所得申報書「變造
印文」偽報不實紀錄調查為不實之事項，而登載於職務上所掌之公文書，強行納稅重
課並限制原告（指聲請人）人身自由，扣押房產圖利他人之事證，違法甚明.．．』
云云。然查此部分再審事由，係聲請人於另案即本院八十八年度裁字第七六號綜合所
得稅事件，所得主張之事由並已主張，有該裁定正本可稽，而本案係由該案衍生之出
入境事件，與該案並無必然之直接關係，自不得為此主張。況查同條第七款以「為判
決基礎之證物，係偽造或變造者」之理由提起再審之訴，依行政訴訟法第三十三條準
用民事訴訟法第四百九十六條第二項之規定，以宣告有罪之判決已確定或其刑事訴訟
不能開始或續行非因證據不足者為限，始得提起再審之訴；又同條第十款所謂「當事
人發見未經斟酌之重要證物者」，係指該項證物在前訴訟程序時業已存在，而當事人
不知其存在或不能予以利用，現始發現或得使用者而言，並以如經斟酌可受較有利益
之裁判者為限。本件聲請人於本件依上開二條款聲請再審，並未舉證證明其所主張偽
造或變造為判決基礎之證物者，業經宣告有罪之判決已確定，或其刑事訴訟不能開始
或續行非因證據不足之前提事實；又未舉出其所謂發見未經斟酌之證物，係何種證物
，自難認其具有法定再審之事由，亦無從主張其聲請再審之不變期間可自事由發生或
知悉時起算（本院五十五年裁字第五五號判例參照）。從而，本院原裁定以聲請人提
起再審之訴，已逾法定不變期間，其訴為不合法，乃從程序上裁定予以駁回，其所適
用之法規並無顯有錯誤之情事，聲請人對之聲請再審，難認為有再審理由，應予駁回
。
據上論結，本件再審之聲請為無理由，爰依行政訴訟法第三十三條、民事訴訟法第五
百零七條、第五百零二條第二項，裁定如主文。
中    華    民    國     八十八      年      二      月       五        日
                    行 政 法 院 第 五 庭
                                審 判 長 評  事      廖  政  雄
                                         評  事      藍  獻  林
                                         評  事      沈  水  元
                                         評  事      林  清  祥
                                         評  事      劉  鑫  楨
右  正  本  證  明  與  原  本  無  異
                                         法院書記官  陳  佩  玲
中    華    民    國     八十八      年      二      月       八        日
